【裁判字號】    98,交抗,863
【裁判日期】    980820
【裁判案由】    聲明異議
【裁判全文】
臺灣高等法院臺中分院交通事件裁定    98年度交抗字第863號
抗  告  人
即受處分人  甲○○
上列抗告人因聲明異議案件，不服臺灣臺中地方法院中華民國98
年7月21日裁定（98年度交聲字第2256號）提起抗告，本院裁定
如下：
    主  文
抗告駁回。
    理  由
一、本件原裁定如附件。
二、抗告意旨略稱：抗告人收到臺中區監理所豐原監理站裁決書
    時，因二年前緩起訴書與繳款收據全部掉了，就到法院重新
    聲請，至15日才收到相關證明文件，又到豐原監理站報到，
    寫異議狀，寄到臺灣臺中地方法院才會時日上來不及，絕對
    不是故意延遲，請撤銷原裁定，更為適當之裁定云云。
三、按受處分人不服道路交通管理處罰條例第8條主管機關所為
    之處罰，得於接到裁決書之翌日起20日內，向管轄地方法院
    聲明異議；依道路交通管理處罰條例第87條規定向管轄法院
    聲明異議之期間，自裁決送達之翌日起算，並得依法扣除在
    途期間及聲請回復原狀；交通法庭認聲明異議不合法律上之
    程式或其異議權已喪失者，應以裁定駁回之。道路交通管理
    處罰條例第87條第1項、道路交通案件處理辦法第12條、第
    18條前段分別定有明文。經查本件交通部公路總區臺中區監
    理所（豐原監理站）違反道路交通管理事件裁決書經以郵務
    掛號之方式送達至抗告人戶籍地址，有抗告人之個人基本資
    料查詢結果在卷可稽。因未會晤抗告人本人，復於98年6月2
    日由同居人徐啟旌（即抗告人之外甥）代為接收郵件，有上
    開違反道路交通管理事件裁決書及送達證書各1份附卷可稽
    ，揆諸上開規定，本件違反道路交通管理事件裁決書於98年
    6月2日已合法送達於抗告人，核無違誤。又本件抗告人之送
    達地為台中縣大里市，與原處分機關所在地即臺中縣豐原市
    或原法院所在地即臺中市均非同一鄉、鎮○市○○○道路交
    通案件處理辦法第12 條、法院訴訟當事人在途期間標準第4
    條、第2條第1項之規定，其在途期間為3日。是以，受抗告
    人之聲明異議期間應自該裁決書送達之翌日即98年6月3日起
    算20日，並加計在途期間3日，即至同年月26日屆滿，抗告
    人遲至98年6月30日始具狀聲明異議，有其聲明異議狀1紙暨
    其上蓋用之交通部公路總局臺中區監理所豐原監理站總收文
    章存卷可按，顯已逾法定之異議期間，是本件抗告人逾期聲
    明異議，不合法律上之程式，且無從補正，於法自有未合。
    至於抗告人逾期聲明異議之延誤，是否出於故意，則非所問
    。原審因認抗告人之聲明異議為違背法律上之程式，予以駁
    回，經核並無違誤。本件抗告人之抗告為無理由，應予駁回
    。
四、據上論斷，應依道路交通案件處理辦法第26條，刑事訴訟法
    第412條，裁定如主文。
中    華    民    國    98    年    8     月    20    日
            刑事第二庭    審判長法  官  李  璋  鵬
                                法  官  胡  森  田
                                法  官  陳  欣  安
以上正本證明與原本無異。
不得再抗告。
                                書記官  陳  桂  芬
中    華    民    國    98    年    8     月    20    日


司法院資訊處製作；財團法人民間司法改革基金會備份。
